臺灣高等法院刑事判決　　　　　　　　　　　　　九十一年度上訴字第一四六號
　　上　訴　人
　　即　被　告　乙○○
　　選任辯護人　高進發
右上訴人因違反槍砲彈藥刀械管制條例案件，不服臺灣桃園地方法院九十年度訴字第
二一○七號，中華民國九十一年二月二十七日第一審判決（起訴案號：臺灣桃園地方
法院檢察署九十年度偵字第一八七九四號）提起上訴，本院判決如左：
    主  文
上訴駁回。
    事  實
一、乙○○於民國八十八年間某日見某郵購雜誌刊登販賣玩具槍之廣告，乃以郵購方
    式購得不具殺傷力仿BERETTA廠製之九二玩具手槍一把後。竟與真實姓名、年籍
    、住居所均不詳綽號「阿狗」之成年男子共同基於製造具有殺傷力槍枝之犯意聯
    絡，於八十九年一月初某日未經許可，在桃園縣境內，將上開玩具手槍交予綽號
    「阿狗」者之成年男子，由「阿狗」以更換土造金屬槍管方式，改造成可發射子
    彈具有殺傷力之改造玩具手槍一把（含彈匣一個、槍枝管制編號：000000
    0000），並於同年月中旬在桃園縣桃園市○○路旁，交還上開具有殺傷力之
    改造玩具手槍，並贈送供上述改造玩具手槍使用金屬彈殼加裝直徑約七．三mm之
    金屬彈頭而成之具有殺傷力之改造子彈一顆予乙○○持有，乙○○則將該槍彈藏
    置於桃園縣大園鄉○○村○○○鄰○○路七十五號住處附近泥土堆中。嗣乙○○
    於九十年十一月四日晚間十一時許，攜帶上開具殺傷力之槍彈至桃園縣大園鄉○○路五七九號滿庭園檳榔攤前時，為警查獲，並扣得上開具殺傷力之改造玩具手
    槍一把及改造子彈一顆。
二、案經桃園縣警察局大園分局報請台灣桃園地方法院檢察署檢察官偵查起訴。
    理  由
一、訊據被告乙○○固坦承於右揭時地，持有上開具殺傷力之槍枝及子彈為警查獲，
    惟矢口否認有何改造槍枝之犯行，辯稱：改造玩具手槍係綽號「阿克」之甲○○
    者給伊的，槍枝並不是伊改造的。甲○○拿給伊時，就已經改造好了，因為甲○○欠伊壹萬六千元拿槍來先放伊處，等他有錢再拿錢來還伊，槍再拿回去。警察
    有徒手打我背部，要我在警訊筆錄上簽名，我在偵查時說槍是從郵購買來的，是
    警察教我這樣說的，可以比較快交保，實際上我沒有郵購買手槍，也沒有委託「
    阿狗」改造手槍。我向綽號「阿克」者借槍時就已經有一顆子彈了，且該槍支已
    損壞，不具殺傷力云云。惟查：
（一）右揭事實，業迭據被告於警訊時及偵查中供承在卷，且上開具殺傷力之改造槍
      、彈確係當場在被告身上所查獲，亦據證人即承辦本案之員警張招松於原審證
      述屬實（原審九十一年一月十六日筆錄），並為被告所坦認。被告雖否認其於
      警訊時自白任意性一節，惟經原審質之證人即製作警訊筆錄之員警張招松，其
      堅決否認有刑求取供之情事，證稱：本案訊問地點係在大園分局刑事組大辦公
      室，於製作被告之警訊筆錄時有通知其家人游智健到場；．．．且當場扣到槍
      枝等證物，證據充分，沒有刑求被告之必要等語（原審九十一年一月十六日筆
      錄），經查警方製作筆錄，確有被告之家屬游智健到場等情，亦有經被告家屬
      游智健簽收之桃園縣警察局所屬單位於九十年十一月四日通知被告家屬通知函
      乙紙在卷可證，且被告於原審訊問時亦坦承有看過警訊筆錄內容始簽名等語（
      原審九十一年一月十六日筆錄）；又查被告於警方移送檢察官偵查時，並未曾
      抗辯警方刑求，或其警訊筆錄非出於任意性之情形，亦有被告之偵查筆錄在卷
      可按，可見被告所稱有為警刑求或強迫取供之言詞，其真實性，已非無疑。再
      查經原審當庭播放被告之警訊錄音勘驗結果：警方訊問被告年籍資料，告知刑
      事訴訟法第九十五條之權利，訊問採一問一答的方式，警方詢問及被告答詢的
      方式，均為口語化，其內容與警訊筆錄內容大致相符，且警訊錄音帶中，尚聽
      見其他人員講話聲音，惟內容不清楚，係在刑事組辦公室製作等情，此亦經原
      審著有勘驗筆錄在卷可按，並經被告確認在卷（原審九十一年二月六日筆錄）
      ，足見被告否認其警訊自白之任意性云云，即無足採。原審辯護人雖辯稱：被
      告之警訊錄音之用語並非口語化，有違經驗法則云云，然查，被告之警訊筆錄
      係出於任意性為之，堪以採信，已如前述，是辯護人此部分辯護意旨，容有誤
      會，附此敘明。
（二）被告雖辯稱：改造玩具手槍係綽號「阿克」之甲○○者給伊的，槍枝並不是伊
      改造的。甲○○拿給伊時，就已經改造好了，因為甲○○欠伊一萬六千元拿槍
      來先放伊處，等他有錢再拿錢來還伊，槍再拿回去云云。惟查被告於原審審理
      時辯稱該改造玩具手槍係其向綽號阿克之「甲○○」之友人借得，與其於本院
      審理時改稱槍係甲○○伊一萬六千元拿來先放伊處，等他有錢再拿錢來還伊，
      槍再拿回去云云已明顯不符。參諸被告於警訊或偵查中並未有此辯稱，則果爾
      如有此重大之情事，被告焉豈會均未提及？又被告於原審審理時亦無法提供該
      名為「甲○○」之友人之住居所、年籍資料，供原審查證其所言之真實性，僅
      泛稱係其名為「甲○○」之友人所交付給伊。迄至本院審理時始供出該甲○○
      之住址，惟經本院按址傳訊及查證戶政資料結果，該名「甲○○」已於八十九
      年九月三日死亡，有法務部戶政連結作業系統戶政資料及送達回證在卷可按。
      查被告既稱甲○○交槍給伊，則其二人關係非淺，何以被告不知甲○○已死亡
      之事？再參以其於原審未提供甲○○之住址供查證，直至本院審理時始提供甲○○住址並請求傳訊，足見其已查出甲○○之情況，其應已知悉甲○○死亡之
      事，而有意推諉本身刑責。被告上開所辯顯係事後卸責之詞，不足採信。又證
      人即被告之友人丙○○於原審及本院雖證稱：扣案之改造玩具手槍是八十九年
      農曆過年時，在舊遠東百貨地下遊樂場旁的停車場，阿克把槍借給乙○○的云
      云，然查，上開扣案之改造玩具手槍一把，係被告郵購後再委由綽號「阿狗」
      者之成年男子，改造成具殺傷力手槍，而綽號「阿狗」者之成年男子並附贈供
      該手槍使用之具殺傷力改造子彈一顆，已如前述，況且證人丙○○亦證稱：其
      與乙○○平常並無什麼交往，係乙○○在桃園市舊遠東百貨公司碰到伊，要他
      一起去找朋友，到桃園市○○路舊遠東百貨公司大樓地下停車場，見到「阿克
      」時才知道其要拿槍給乙○○，阿克交槍給乙○○時，該槍枝並無任何外觀包
      裝云云，然查，槍枝係政府嚴格查緝之違禁物品，證人丙○○既與被告並無深
      交且平時未有往來，則被告於收受該違禁物時，何以甘冒遭平時未有往來之友
      人知道，增加為警查獲之風險，且於交槍時選在不特定之多數人所得出入之場
      所，且未將該槍加以包裝，以掩人耳目，徒增為警查獲之風險，足見證人丙○○上開證詞，顯悖於常情，並係迴護被告之詞，不足以作為有利於被告之認定
      。
（三）被告及辯護人雖又辯稱該改造手槍槍管有裂痕不能使用，並無殺傷力云云，然
      查，扣案之改造玩具手槍，經原審當庭勘驗結果：槍管銜接部分是有接縫處，
      槍管本身部分有少部份搖晃等情，有原審勘驗筆錄在卷足憑，然上開在被告身
      上查獲之改造玩具手槍一把（含彈匣一個、槍枝管制編號：00000000
      00）及該改造子彈一顆，經送鑑定後，認係仿BERETTA廠半自動手槍製造之
      金屬玩具手槍，更換土造金屬槍管改造而成之改造手槍，機械性能良好，可擊
      發適用之子彈，具殺傷力，而扣案之子彈一顆認係玩具槍用金屬彈殼加裝直徑
      約七．三mm之金屬彈頭改造而成，經試射，可擊發，亦具殺傷力，有內政部警
      政署刑事警察局九十年十一月九日刑鑑字第二一一八三四號鑑驗通知書附卷可
      稽；且經原審詢之到庭作證之員警張招松該改造玩具手槍之狀況為何？其證稱
      ：扣案之改造玩具手槍，槍管部分是有接縫處，因為是改造手槍，改造不是很
      精密，有一點搖晃，不是槍枝本身的構造，如果是制式手槍就不會有這問題等
      語明確在卷（同上本院筆錄）。本院審理時將該支槍枝送請內政部警政署刑事
      警察局實射測試結果，證實該槍枝其彈室部分雖有接縫，可分離為後端彈室及
      前端槍管兩部分，認係兩節式之土造金屬槍管可供固定於槍身上使用，雖有搖
      晃情形，仍不影響槍枝之擊發功能，且經實際裝填適用子彈【以玩具金屬彈殼
      加裝底火、玩具槍用底火片一片半（代替火藥）及直徑約六厘米、重０點八八
      克之鋼珠組合而成）試射結果，測得其發射速度為每秒三六三公尺，計算其動
      能為五十八焦耳，單位面積動能為每平方公分二百零七焦耳。顯已逾美國軍醫
      總署關於殺傷力之定義（即彈丸撞擊動能達七十八點六焦耳，則足以使人喪失
      戰鬥能力）、刑事警察局測試結果（彈丸單位面積動能達每平方公分二十四焦
      耳，則足以穿入豬隻皮肉層）及日本科學警察研究所研究結果（彈丸單位面積
      動能達每平方公分二十焦耳，則足以穿入人體皮肉層）。有內政部警政署刑事
      警察局九十一年六月二十五日刑鑑字第０九一０一五七七一四號鑑驗通知書附
      卷可稽。益見在被告身上查獲之改造玩具手槍，係具有殺傷力之改造手槍無誤
      。被告及辯護人上開辯解，核不足採。
二、查被告將原不具有殺傷力之槍枝（槍枝管制編號：0000000000），交
    由具犯意聯絡之綽號「阿狗」者之成年男子者加工製造為可發射子彈具有殺傷力
    之槍枝，並由綽號「阿狗」者之成年男子於製造具殺傷力該槍支後，交付予被告
    時，並贈送供上述改造玩具手槍使用之具有殺傷力之改造子彈一顆予給被告持有
    。核被告所為，係犯槍砲彈藥刀械管制條例第十一條第一項之未經許可製造其他
    可發射子彈具有殺傷力之槍枝罪，被告持有具殺傷力之子彈一顆，係犯同法第十
    二條第四項之未經許可持有子彈罪。其同時持有具殺傷力之改造玩具手槍一支及
    改造子彈一顆，係一行為觸犯未經許可持有具殺傷力之其他可發射子彈手槍罪與
    未經許可持有改造子彈罪二罪，所犯二罪，為想像競合犯，應從一重之未經許可
    持有具殺傷力之其他可發射子彈之手槍罪處斷。而被告製造槍枝後之持有低度行
    為，為其製造之高度行為所吸收，不另論罪。又被告就上開所犯未經許可製造槍
    枝罪，與綽號「阿狗」者之成年男子有犯意聯絡，為共同正犯。被告行為後，槍
    砲彈藥刀械管制條例第十一條於八十九年七月五日修正公布，惟此次修正除在第
    一項中增列「第一項」規定外，其餘各項之犯罪構成要件及法定刑度均未更易，
    被告製造槍砲部分自應適用裁判時之槍砲彈藥刀械管制條例第十一條第一項處斷
    ，併此敘明。
三、原審認被告罪證明確，援引槍砲彈藥刀械管制條例第十一條第一項、第十二條第
    四項，刑法第十一條前段、第二十八條、第五十五條、第四十二條第二項、第三
    十八條第一項第一款，罰金罰鍰提高標準條例第二條、現行法規所定貨幣單位折
    算新台幣第二條之規定，並審酌被告犯罪動機、目的、手段、所生危害及其犯後
    態度等一切情狀，量處有期徒刑五年一月，併科罰金新台幣五萬元，罰金如易服
    勞役，以銀元三百元即新台幣九百元折算一日。並說明扣案之具殺傷力之仿
    BERETTA廠半自動手槍製造之金屬玩具手槍一把（含彈匣一個、槍枝管制編號：
    0000000000），為違禁物，應依刑法第三十八條第一項第一款宣告沒
    收。至送鑑定已試射之子彈一顆，已擊發用罄，已非違禁物，爰不併與宣告沒收
    。原審認事用法，均無不合，量刑亦屬妥適，被告上訴意旨猶執陳詞否認犯罪，
    其上訴核無理由，應予駁回。
據上論斷，應依刑事訴訟法第三百六十八條，判決如主文。
本案經檢察官郭弘佑到庭執行職務。
中      華      民      國    九十一    年      七      月    二十五    日
                              臺灣高等法院刑事第十七庭
                                  審判長法  官  陳  正  雄
                                        法  官  許  宗  和
                                        法  官  許  錦  印
右正本證明與原本無異。
如不服本判決應於收受送達後十日內向本院提出上訴書狀，其未敘述上訴之理由者並
得於提起上訴後十日內向本院補提理由書（均須按他造當事人之人數附繕本）。
                                        書記官  楊  妙  恩
中      華      民      國    九十一    年      七      月     二十九   日
附錄本判決論罪科刑法條：
槍砲彈藥刀械管制條例第十一條：
未經許可，製造、販賣或運輸第四條第一款所稱其他可發射金屬或子彈具有殺傷力之
各式槍砲者，處五年以上有期徒刑，併科新台幣一千萬元以下罰金。
未經許可，轉讓、出租或出借前項所列槍砲者，處三年以上十年以下有期徒刑，併科
新台幣七百萬元以下罰金。
意圖供自己或他人犯罪之用，而犯前二項之罪者，處無期徒刑或七年以上有期徒刑，
併科新台幣一千萬以下罰金。
未經許可，持有、寄藏或意圖販賣販賣而陳列第一項所列槍砲者，處一年以上七年以
下有期徒刑，併科新台幣七百萬元以下罰金。
第一項至第三項之未遂犯罰之。
